臺灣高等法院臺南分院民事判決　95年度重上字第4號
上　訴　人　戊　○　○
訴訟代理人　楊　丕　銘　律師
被 上 訴人　甲○ ○ ○
訴訟代理人　邱　玲　子　律師
複 代 理人　鄭　嘉　慧　律師
上列當事人間請求侵權行為損害賠償事件，上訴人對於中華民國
94年11月14日臺灣臺南地方法院第一審判決(92年度重訴字第394
號)提起上訴，本院於96年3月6日言詞辯論終結，判決如下：
    主  文
上訴駁回。
第二審訴訟費用由上訴人負擔。
    事實及理由
一、被上訴人起訴主張：
（一）上訴人係原審另一被告統一綜合證券股份有限公司（以下
      簡稱統一證券公司）所僱用，指派在其台南分公司擔任營
      業員，原審另一被告黃榮興、陳莉莉及馮美玲等，均為統
      一證券公司台南分公司之客戶。民國92年元月間，被上訴
      人擬買賣上市公司股票，著由其女乙○○開戶，乙○○再
      委請訴外人丙○○（乙○○前夫之胞姐），因上訴人係凌
      女之好友，得悉被上訴人擬開戶買賣股票，乃謂伊係統一
      證券公司之超級營業員，被上訴人買賣股票可交由伊辦理
      云云，被上訴人母女據凌女轉述，遂決定委託上訴人辦理
      。
（二）起先上訴人為被上訴人買賣股票尚稱順利，被上訴人買入
      時，上訴人即將買賣報告書交由丙○○轉交被上訴人之女
      乙○○，被上訴人即依買賣報告書所載應收金額，將款項
      存入上訴人指定之帳戶，其戶名或為黃榮興或為訴外人陳
      思宇（戊○○之妹，已死亡），賣出股票時，上訴人則自
      動將所得款項匯入被上訴人之帳戶。買賣期間，上訴人又
      謂恐股票跌價，必須繳融資追繳保證金，被上訴人不疑有
      他，依其指示，於92年2月26日、3月10日、4月30日及5月
      2日，分別存入陳思宇在國泰世華聯合商業銀行台南分行
      （以下簡稱國泰世華銀行）之帳戶1,000,000元、1,500,
      000元、1,000,000元、1,500,000元共計5,000,000元。
（三）上訴人從黃榮興股票帳戶買入「台苯」530張，「大億」2
      80張，「厚生」5張，「僑銀」20張，「竹商銀」50張，
      所需款項全由被上訴人支付，而上開股票已全部賣出，但
      其中賣出「竹商銀」50張及「台苯」430張之得款合計10,
      911,436元，並未交還被上訴人。上訴人從馮美玲帳戶買
      入「台苯」股票20張，其資金全由被上訴人支付，但賣出
      後得款390,049元，亦未返還被上訴人。上訴人從陳莉莉
      帳戶買入「台苯」股票200張，「集盛」5張，其資金全由
      被上訴人支付，但賣出後得款合計3,255,014元，均遭侵
      占未返還被上訴人。又被上訴人共繳納融資追繳保證金5,
      000,000元，上訴人實際追繳補入之金額為4,981,352元，
      尚餘18,648元，亦不返還被上訴人。綜上合計上訴人侵占
      之金額為14,575,147元。
（四）上訴人係統一證券公司之受僱人，上訴人利用職務上之機
      會，代被上訴人買賣股票，以侵占被上訴人之錢財，統一
      證券公司，依民法第188條第1項前段自應負連帶賠償之責
      。又統一證券公司，疏於內部控管及對營業人員之監督管
      理，致上訴人得利用職務上機會侵占買賣股票人之錢財，
      亦應負損害賠償之責任。黃榮興提供帳戶收取款項，黃榮
      興、陳莉莉及馮美玲，提供戶頭買賣股票，而由上訴人主
      導，利用職務遂行侵占，依民法第185條之規定，均應連
      帶負損害賠償責任。
（五）嗣於本院主張：
    (一)上訴人以其與證人丙○○之對話錄音譯文主張被上訴人之
      帳戶係丁○○之人頭戶云云，遑論由該等錄音譯文通篇內
      容並無法看出被上訴人帳戶內之金錢係丁○○所有 (譯文
      內甚多記載係上訴人以自己之意思自行加註解釋、推論，
      實不足採)，況上訴人亦自承丙○○於刑案偵查中具結證
      稱在該等錄音譯文中其之陳述僅是順著戊○○意思敷衍她
      ，且丙○○亦於原審具結作證在案，則其對於虛偽作證之
      法律效果知之甚悉；準此，相較之下，自應以其在法院具
      結作證所述之證詞較私下因敷衍上訴人所為之陳述還來的
      可信及有法律上之效力。
    (二)另為買入「竹商銀」50張，92年2月11日存入黃榮興帳戶
      之現金306,082元係被上訴人以現金存入，故應由存款人
      收執之存款單第二聯原本係由被上訴人執有，茲上訴人在
      原審之訴訟代理人對被上訴人訴訟代理人當庭提出之該存
      款單原本業已無爭執，且經國泰世華銀行函覆鈞院所附之
      存款單上所有之字跡均與被上訴人提出之原本所載內容相
      同，惟一不同僅係收訖章所蓋之位置不同而已，茲所以有
      此差別係因銀行留存第一聯，而被上訴人係留存複寫後之
      第二聯，而因銀行人員在二張存款單上各別蓋章，故一、
      二聯所蓋之位置不可能相同；是以，上訴人誤以為被上訴
      人僅執有存款單之影本，實有誤解。
    (三)另上訴人於初期曾將賣出股票之金額4,334,594元，397,6
      22元，194,390元 (合計4,926,606元)分別於92年1月28日
      、92年2月10日及92年2月13日匯入被上訴人之帳戶內後，
      被上訴人即於92年2月13日當日再將其中之4,375,531元轉
      帳存入黃榮興之帳戶內以支付買入「台苯」300張之自備
      款及手續費，而非由丁○○領走花用，則上訴人主張係丁
      ○○要求暫取回500萬元供其週轉，其才賣股云云，顯與
      事實不符。
    (四)另上訴人主張被上訴人僅持買賣報告書「買入」之部分，
      而無「賣出」之部分一事：按本件上訴人係利用黃榮興、
      馮美玲及陳莉莉等人之股票帳戶買賣股票，故有關以伊等
      名義買入股票及手續費之金額為何，被上訴人需有明確之
      明細方可轉帳或匯款；是以，被上訴人乃向上訴人索取買
      入之報告書；至於被上訴人方面指示上訴人賣出股票之金
      額扣除手續費後，即由上訴人匯入被上訴人之帳戶內，被
      上訴人大略核算無誤即可，故未再向上訴人要求交付賣出
      之報告書，此與一般常情相符，則上訴人以此細節質疑，
      對其主張毫無幫助。上訴人又對於三官路房地過戶之部分
      大作文章，然此與本案無關，亦不足以證明本案上訴人所
      主張之上訴有理由。
（六）答辯聲明：
    (一)上訴駁回。
    (二)訴訟費用由上訴人負擔。
　　　（原審為上訴人戊○○應給付被上訴人14,575,147元，及
      自起訴狀繕本送達上訴人之翌日起即92年11月14日至清償
      日止，按週年利率百分之5計算之利息之判決，並駁回被
      上訴人在原審其餘之訴。被上訴人並未就其敗訴部分提起
      上訴，則被上訴人請求統一證券公司、黃榮興、陳莉莉、
      馮美玲應連帶給付部分，業已敗訴確定，不在本院審理範
      圍）。
二、上訴人則以：
（一）92年2月11日存入黃榮興帳戶之現金306,082元係上訴人以
      現金存入。轉入黃榮興、戊○○帳戶的錢不是被上訴人的
      錢，而係訴外人丁○○在追求上訴人時，為展現其誠意及
      雄厚之財力，所贈與予上訴人，被上訴人只是人頭戶而已
      。被上訴人也沒有委託上訴人買賣股票。
（二）被上訴人所提出之國泰世華銀行92年2月11日存入黃榮興
      帳戶現金306,082元之存款條不但係屬影本（照說存款條
      之原本應在銀行保管中而不可能由被上訴人取得），亦且
      未經國泰世華銀行之經辦人員確認該存款條影本為真正。
      且國泰世華銀行95年3月10日（95）國世銀台南字第54號
      覆函檢送之取款條 (應係上訴人對存款存入憑條之誤稱）
      ，竟與被上訴人於起訴狀所提出之同筆存款之取款條，有
      顯然之不同（尤其「收訖戳記」欄之圓形章之位置顯然不
      同），故有函詢該筆存款之經辦人員姓名及住址並予傳訊
      究明之必要。從而本件自不得依據該形式上真正尚未獲得
      確認之存款條影本以認定該306,082元現金確係被上訴人
      所存入，故被上訴人甲○○○主張之金額乃應扣除該306,
      082元。並聲請傳訊證人丙○○、丁○○、乙○○，及證
      人黃菁美以瞭解被上訴人甲○○○在元大京華證券台南民
      生分公司買賣股票所使用之證券交割帳戶世華銀行台南分
      行帳號000000000000號帳戶究係何人在使用﹖
（三）上訴聲明：
    (一)原判決不利於上訴人戊○○部分廢棄。
    (二)上開廢棄部分，被上訴人在第一審之訴暨假執行之聲請均
      駁回。
    (三)第一、二審訴訟費用均由被上訴人負擔。
三、兩造不爭執之事實：
（一）上訴人曾於91、92年間任職上訴人統一證券公司台南分公
      司營業部業務襄理。
（二）黃榮興、馮美玲及陳莉莉在統一證券公司台南分公司開設
      之帳戶有買賣股票，其買入日期、證券名稱與數量、資金
      來源，及賣出日期、證券名稱與數量、賣得金額與流向如
      下：
    (一)以黃榮興名義在統一證券公司台南分公司0-000000-0號帳
      戶買賣部分：
    1.買入
    (1)92年1月15日融資買入「台苯」100張，「大億」80張，自
      備款及手續費合計2,679,304元，同年月18日，從被上訴
      人在國泰世華銀行之00000000000號帳戶轉帳存入黃榮興
      在同銀行之00000000000號帳戶支付。
    (2)92年1月16日買入「大億」200張，其自備款及手續費合計
      2,595,211元，同日從被上訴人帳戶轉帳存入黃榮興帳戶
      支付。
    (3)92年1月20日買入「厚生」5張，其自備款及手續費19,569
      元，同年月21日，被上訴人以現金存入黃榮興帳戶支付。
    (4)92年1月23日買入「僑銀」20張，其自備款及手續費合計
      81,315元，同年月24日，從被上訴人帳戶轉帳存入黃榮興
      帳戶支付。
    (5)92年2月10日買入「竹商銀」50張，其自備款及手續費合
      計306,082元，同年月11日，有人（何人存入，兩造有爭
      執）以現金存入黃榮興帳戶支付。
    (6)92年2月12日買入「台苯」300張，其自備款及手續費合計
      4,375,531元，同年月13日，從被上訴人帳戶轉帳存入黃
      榮興帳戶支付。
    (7)92年2月13日買入「台苯」130張，其自備款及手續費合計
      1,947,304元，同日賣出「台苯」80張，得款863,706元，
      相抵結果，尚應付之1,083,598元，同年月14日，從被上
      訴人帳戶轉帳存入陳思宇帳戶支付。
    2.賣出
    (1)92年1月24日從黃榮興集保戶賣出「僑銀」20張，「大億
      」251張及「厚生」5張，扣除手續費及融資金額，得款
      4,334,594元，上訴人於92年1月28日匯入被上訴人帳戶。
    (2)92年2月6日從黃榮興集保戶賣出「大億」29張，得款397,
      622元，上訴人於92年2月10日匯入被上訴人帳戶。
    (3)92年2月11日從黃榮興集保戶賣出「台苯」20張，得款194
      ,390元，上訴人於92年2月13日匯入被上訴人帳戶。
    (4)92年2月13日從黃榮興集保戶賣出「台苯」80張，得款863
      ,706元，抵付同日買入「台苯」130張之部分款。
    (5)92年8月14日從黃榮興集保戶賣出「竹商銀」50張，得款3
      59,272元，「台苯」430張，得款10,552,164元，合計10,
      911,436元，於92年8月18日分別轉入訴外人王玉輝帳戶4,
      014,000元，黃榮興自己之他帳戶5,500,000元，訴外人陳
      阿碧帳戶1,500,000元。
    (二)以馮美玲名義在統一證券公司台南分公司0-000000-0號帳
      戶買賣部分：
    (1)92年2月18日買入「台苯」10張，其自備款及手續費合計1
      27,450元，同年月19日從被上訴人帳戶轉帳存入陳思宇在
      同銀行000000000000號帳戶支付。
    (2)92年2月19日買入「台苯」10張，其自備款及手續費合計
      128,453元，同年月20日從被上訴人帳戶轉帳存入陳思宇
      帳戶支付。
    (3)92年8月14日從馮美玲集保戶賣出「台苯」20張，得款390
      ,049元，以現金領出。
    (三)以陳莉莉名義在統一證券公司台南分公司0-000000-0號帳
      戶買賣部分：
    (1)92年7月15日買入「台苯」200張，其自備款及手續費2,62
      5,319元，同年月16日從被上訴人帳戶轉帳存入陳思宇帳
      戶支付。
    (2)92年7月21日買入「集盛」5張，其自備款及手續費24,084
      元，同年月23日從被上訴人帳戶轉帳存入陳思宇帳戶支付
      。
    (3)92年8月14日賣出「台苯」294張，得款4,759,026元，92
      年8月18日全部轉入黃榮興帳戶，但其中僅200張3,237,43
      2元屬系爭證券（即92.7.15買入之「台苯」200張），其
      餘與本案無關。
    (4)92年8月19日賣出「集盛」5張，得款17,582元，於92年8
      月23日全部轉入訴外人莫葭春帳戶。
（三）關於保證金繳納情形：
    (一)被上訴人繳納情形：
　　1.被上訴人於92年2月26日從上開自己帳戶，轉帳存入陳思
  　　宇帳戶1,000,000元，同日該1,000,000元以現金領出。
　　2.被上訴人於92年3月10日，從自己帳戶轉帳存入陳思宇帳
　　　戶1,500,000元，翌（11）日該款匯入上訴人帳戶。
　　3.被上訴人於92年4月30日從自己帳戶轉帳存入陳思宇帳戶1
  　　,000,000元，該款於同年5月2日匯入上訴人帳戶。
　　4.92年5月2日被上訴人之女乙○○代被上訴人從中國信託商
  　　業銀行台南分行匯入陳思宇帳戶1,500,000元，該款於同
    　年月6日匯入上訴人帳戶。
　　(二)上訴人戊○○補入保證金情形：
　　1.92年2月26日補入（即「資追」）黃榮興帳戶「台苯」999
　　  ,279元。
　　2.92年4月30日補入（即「資追」）黃榮興帳戶「台苯」931
      ,748元。
    3.92年4月30日補入（即「資追」）馮美玲帳戶「台苯」60,
      778元。
    4.92年7月8日補入（即「資追」）黃榮興帳戶「竹商銀」10
      2,780元。
    5.92年8月14日補入（即「資追」）黃榮興帳戶「台苯」2,8
      86,767元。
（四）由上開事實得知：
    (一)上訴人從黃榮興股票帳戶買入「台苯」530張，「大億」
      280張，「厚生」5張，「僑銀」20張，「竹商銀」50 張
      ，上開股票已全部賣出，但其中賣出「竹商銀」50張及「
      台苯」430張之得款合計10,911,436元，上訴人並未交給
      被上訴人。
    (二)上訴人從馮美玲帳戶買入「台苯」股票20張，賣出後得款
      390,049元，亦未交給被上訴人。
    (三)上訴人從陳莉莉帳戶買入「台苯」股票200張，「集盛」5
      張，賣出後得款合計3,255,014元，並未交給被上訴人。
    (四)關於保證金部分，被上訴人由其帳戶或委託乙○○共存入
      陳思宇帳戶5,000,000元，上訴人實際追繳補入之金額為4
      ,981,352 元，尚餘18,648元，並未交給被上訴人。（上
      訴人戊○○對未交付上開款項予被上訴人之事實並不爭執
      ，僅否認有交付上開款項予被上訴人之義務。）
四、兩造爭執之事項：
（一）92年2月11日存入黃榮興帳戶之306,082元，由何人存入？
（二）從被上訴人帳戶轉入黃榮興、陳思宇帳戶的錢及被上訴人
      委託乙○○存入陳思宇帳戶的錢是否係被上訴人的錢？或
      被上訴人只是人頭，該款項非被上訴人自己的錢？
（三）被上訴人有無委託上訴人戊○○買賣股票？
五、得心證之理由：
（一）被上訴人主張92年2月11日存入黃榮興帳戶之306,082元，
      係其以現金存入，業據提出世華銀行存款收據1份為證，
      被上訴人並於95年4月19日本院審理時，提出存款存入憑
      條原本經核閱無訛。上訴人雖亦主張該款項係其以現金存
      入，並以被上訴人所提該存款存入憑條與國泰世華銀行95
      年3月10日函覆之存款憑條「收訖戳記」欄之圓形章之位
      置顯然不同，而質疑被上訴人所提之存款憑條之真正，並
      請求傳訊經辦該筆存款業務之銀行人員以證明該款項究係
      何人攜帶現金至銀行存入？存款憑條究為何人所填寫？被
      上訴人何能取得該取款憑條？惟查，國泰世華銀行函覆本
      院所附之存款單上所有之字跡均與被上訴人提出之原本所
      載內容既為相同，則收訖章所蓋之位置雖有不同，被上訴
      人以因銀行留存者為第一聯，而被上訴人係留存複寫後之
      第二聯，銀行人員在二張存款單上各別蓋章，故一、二聯
      所蓋之位置不可能相同以為抗辯，應為可採；上訴人雖並
      聲請傳訊存入該筆存款當時之經辦人員，以瞭解究係何人
      以現金存入一節，因事證已臻明確，且時隔久遠，再予傳
      訊當時經辦人員，顯無必要。此外，上訴人並未舉證以實
      其說，是以上訴人主張該款項係其以現金存入，不足採信
      。綜上，為買入「竹商銀」50張，92年2月11日存入黃榮
      興帳戶之現金306,082元應係被上訴人以現金存入。
（二）按當事人主張有利於己之事實者，就其事實有舉證之責任
      。民事訴訟法第277條前段定有明文。查本件從被上訴人
　　　帳戶轉入黃榮興、陳思宇帳戶的錢及被上訴人委託乙○○
  　　存入陳思宇帳戶的錢，既是從被上訴人帳戶轉入及被上訴
    　人委託乙○○存入，該款項自以被上訴人所有為常態，上
      訴人抗辯被上訴人只是人頭，該款項非被上訴人自己的錢
      係變態事實，上訴人就該事實，自應負舉證責任。上訴人
      雖以目前被上訴人名下僅有其現住之不動產1棟，及1台自
      小客車，財產總額僅547,900元，並無其他財產，且目前
      並沒有收入，認上開款項非被上訴人自己的錢云云，惟查
      ，縱如上訴人所言，從形式上來看，被上訴人現階段雖另
      無鉅額資產，惟亦不能僅憑此即推論當時被上訴人帳戶中
      之款項非其所有，更不能以此證明被上訴人帳戶中之金錢
      為訴外人丁○○在追求上訴人時，為展現其誠意及雄厚之
      財力，所贈予上訴人。況若如上訴人所言，上開款項係訴
      外人丁○○所贈予上訴人，為何丁○○不直接匯給上訴人
      ，而要先匯給被上訴人？又為何上訴人以上開款項買入之
      股票，在上訴人所有之人頭帳戶賣出後，所得款項不自行
      運用，卻又匯入上訴人所稱丁○○之人頭帳戶即被上訴人
      帳戶？抑有進者，證人丁○○於原審更證稱：原告（指被
      上訴人）帳戶的錢不是我的錢等語（原審一卷93年2月11
      日筆錄）益証被上訴人帳戶中之金錢非丁○○所有。上訴
      人稱因伊發現丁○○尚與前妻乙○○尚有往來而揚言欲與
      丁○○分手，故丁○○故意於原審為不利於上訴人之證詞
      云云，然無確切證據可資證明。是以，上訴人未舉證證明
      被上訴人帳戶內之金錢非被上訴人所有，僅空言被上訴人
      帳戶內之款項為丁○○所有，為不可採。
（三）由初期92年1月24日從黃榮興集保戶賣出「僑銀」20張，
      「大億」251張及「厚生」5張，扣除手續費及融資金額，
      得款4,334,594元，上訴人隨即於92年1月28日匯入被上訴
      人帳戶；92年2月6日從黃榮興集保戶賣出「大億」29張，
      得款397,622元，上訴人又隨即於92年2月10日匯入被上訴
      人帳戶；92年2月11日從黃榮興集保戶賣出「台苯」20 張
      ，得款194,390元，上訴人亦即於92年2月13日匯入被上訴
      人帳戶；92年2月13日從黃榮興集保戶賣出「台苯」80 張
      ，得款863,706元，抵付同日買入「台苯」130張之部分款
      項以觀，上訴人戊○○借用黃榮興、陳美莉及馮美玲三人
      在統一證券公司之證券帳戶買入股票後，同日或隔一、二
      天，即有與所買股票之自備款及手續費相同數額之款項從
      被上訴人帳戶轉帳存入黃榮興、陳思宇之帳戶，及嗣後上
      訴人自該人頭帳戶賣出股票後，扣除融資金額及手續費後
      ，所得之款項，除本案爭執之款項外，絕大多數均在幾天
      後轉回被上訴人帳戶，在在顯示係買賣股票之金錢進出，
      準此上訴人主張被上訴人帳戶中之金錢為丁○○所贈，並
      無可採。上訴人另聲請傳訊證人即統一證券公司營業員黃
      菁美以瞭解被上訴人甲○○○在元大京華證券台南民生分
      公司買賣股票所使用之證券交割帳戶世華銀行台南分行帳
      號000000000000號帳戶究係何人在使用一節，因該帳戶究
      為上訴人或被上訴人在使用，並不能證明該帳戶中之款項
      究為何人所有，即使帳戶為上訴人所使用，亦有可能係上
      訴人受被上訴人之委託代為買賣股票，故本院認無再傳訊
      證人黃美菁之必要。
（四）至證人林花玉於原審審理時雖證稱：他（指丁○○）說三
      官路有棟房子及現金兩千萬要給我女兒（指上訴人戊○○
      ）。我問他為何有如此收入，他說開佛堂每月有三、四佰
      萬收入。他有拿所有權狀要給我女兒過戶，也拿現金一千
      多萬給我女兒，我女兒說他拿去買股票等語（見原審93年
      2月11日言詞辯論筆錄），惟查，林花玉係上訴人之母，
      其證詞是否可信，已非無疑，退步言之，縱林花玉之上開
      證詞屬實，亦僅能證明丁○○有拿現金1,000多萬元給上
      訴人，並無法證明丁○○拿給上訴人之現金1,000多萬元
      與上開從被上訴人帳戶轉入黃榮興、陳思宇帳戶及被上訴
      人委託乙○○存入陳思宇帳戶之款項有何關連，是上訴人
      以林花玉之上開證詞主張上開款項係丁○○贈予伊云云，
      尚不足採。
（五）再參以證人丙○○於原審審理時證稱：本來我想帶原告去
      開戶，但因為戊○○說她可以給我們30,000,000元融資額
      度及人頭供我們（在佛堂現場的不特定信徒）使用，所以
      我們就沒有帶她（指被上訴人）去開戶。原告有委託我買
      賣股票，但後來都是她女兒（指訴外人周西玟）跟我接洽
      要買賣什麼股票、金額。我是在91年10月份在佛堂認識戊
      ○○的。我有委託戊○○買賣股票（原告委託丙○○買賣
      之股票）等語（原審93年2月11日言詞辯論筆錄），及被
      上訴人持有統一證券公司有關買賣上開股票之買賣報告書
      （此為上訴人所不爭執），益足證明被上訴人確有透過周
      西玟及丙○○委託上訴人買賣股票，蓋若被上訴人未委託
      上訴人買賣上開股票，為何被上訴人會有該買賣報告書？
      是上訴人抗辯被上訴人並未委託其買賣股票云云，不足採
      信。另上訴人於本院審理時以其與證人丙○○之對話錄音
      譯文主張被上訴人之帳戶係丁○○之人頭戶云云，遑論由
      該等錄音譯文通篇內容並無法看出被上訴人帳戶內之金錢
      係丁○○所有，且該譯文內甚多記載係上訴人以自己之意
      思自行加註解釋、推論，況上訴人亦自承丙○○於刑案偵
      查中具結證稱在該等錄音譯文中其之陳述僅是順著戊○○
      意思敷衍她，且丙○○亦於原審具結作證在案，則其對於
      虛偽作證之法律效果知之甚悉；準此，相較之下，自應以
      其在法院具結作證所述之證詞較私下因敷衍上訴人所為之
      陳述還來的可信及有法律上之效力。
（六）綜上，被上訴人於92年2月11日存入黃榮興帳戶之306,082
      元，與上開從被上訴人帳戶轉入黃榮興、陳思宇帳戶及被
      上訴人委託乙○○存入陳思宇帳戶之款項，確係被上訴人
      委託上訴人買賣股票之款項，已如上述，而上訴人從黃榮
      興股票帳戶買入「台苯」530張，「大億」280張，「厚生
      」5張，「僑銀」20張，「竹商銀」50張，上開股票已全
      部賣出，但其中賣出「竹商銀」50張及「台苯」430張得
      款合計10,911,436元；上訴人從馮美玲帳戶買入「台苯」
      股票20張，賣出後得款390,049元；上訴人從陳莉莉帳戶
      買入「台苯」股票200張，「集盛」5張，賣出後得款合計
      3,255,014 元；被上訴人由其帳戶或委託乙○○共存入陳
      思宇帳戶5,000,000元供上訴人繳納保證金，上訴人實際
      僅補入4,981,352元，尚餘18,648元，上開四項金額合計
      14,575,147元（10,911,436＋390,049＋3,255,014＋18,6
      48），上訴人均未交給被上訴人，復為上訴人所不爭執，
      則被上訴人主張上訴人侵占其所有之款項共計14,575,147
      元，自可採信。
六、綜上所述，被上訴人依侵權行為之法律關係，請求上訴人給
    付14,575,147元，及自起訴狀繕本送達之翌日即92年11月14
    日起至清償日止，按週年利率百分之五計算之利息，為有理
    由，應予准許。原審為被上訴人勝訴之判決，於法並無不合
    ；上訴人上訴意旨指摘原判決不當，求予廢棄改判為無理由
    ，應予駁回。
七、本件事證已臻明確，兩造其餘主張、攻擊或防禦對本件判決
    結果均不生影響，爰不逐一論述，併此敘明。
八、據上論結，本件上訴為無理由，依民事訴訟法第449條第1項
    、第78條，判決如主文。
中　　華　　民　　國　　96　　年　3　　月　20　　　　日
                  民事第四庭　審判長法　  官    王惠一
　　　　　　　　　　　    　　　　　法　  官    王浦傑
　　　　　　　　　　　    　　　　　法　  官    蘇重信
上為正本係照原本作成。
如對本判決上訴，須於判決送達後20日內向本院提出上訴狀，未
表明上訴理由者，應於上訴後20日內，向本院提出理由書（須附
繕本）。依法須繳納裁判費並應委任律師為訴訟代理人，始得上
訴。
中　　華　　民　　國　　96　　年　　3 　　月　　20　　日
                                    書 記 官    黃文生
【附記】
民事訴訟法第466條之1：
(1)對於第二審判決上訴，上訴人應委任律師為訴訟代理人。但上
  訴人或其法定代理人具有律師資格者，不在此限。
(2)上訴人之配偶、三親等內之血親、二親等內之姻親，或上訴人
  為法人、中央或地方機關時，其所屬專任人員具有律師資格並
  經法院認為適當者，亦得為第三審訴訟代理人。
民事訴訟法第466條之2：
上訴人無資力委任訴訟代理人者，得依訴訟救助之規定，聲請第
三審法院為之選任律師為其訴訟代理人。
